---
title: "Series Temporales"
author: "Josep R.C."
date: "5/13/2021"
output: 
  html_document:
    toc: true
    top_depth: 3
    toc_float: true
---

```{r setup, include=FALSE}
knitr::opts_chunk$set(echo = TRUE)
setwd("~/Developer/GitHub/Courses/curso-series-temporales")
```


# Teoría

+ Según su estabilidad en el tiempo las series pueden ser: Estacionarias o No estacionarias.
+ Tendencias crecientes/decrecientes en el tiempo se dan cuando la los valores en lugar de fluctuar sobre la un valor van aumentando/disminuyendo. La tendencia es estable si el pendiente de está se mantiene constante. 

### Grafico QQ plot

+ Qunatile-Quantile

+ Define la distribución del conjunto de datos.

## Notebooks(PY) & Scripts(R)

1. **Section 3**:
  + [Notebook 1](https://colab.research.google.com/github/Josep-at-work/curso-series-temporales/blob/master/1.%20Introduccion%20a%20las%20series%20temporales/Python/1_Python_Introducci%C3%B3n_a_las_series_temporales.ipynb)
  + First plots, lineplot and QQplot.

2. **Section 4**: 
  + **Python**
    + [Notebook 2](https://colab.research.google.com/github/Josep-at-work/curso-series-temporales/blob/master/2.%20Serie%20temporal%20en%20R%20y%20Python/Python/2_Python_Objeto_serie_temporal.ipynb#scrollTo=xZYrVdyhe-w9)
    + Correct datatypes(datetime)
    + **Fecha como indice**, necesario para describir periodos de tiempo, para trabajar con series temporales
    + Definir **Frecuencia persistente**
    + **Missing values**
    + **Simplificación del dataset**. Basicamente eliminación de todas las métricas que no usamos en el momento y nos quedamos con solo un campo.
    + **Splitting data, train/test** para aplicar modelos de predicción más adelante.
  
  + **R**
    + **Tiempo y Fecha**, POSIXt, lubridate y más -> Script 1
    + **Trabajando con Objectos de serie temporal** -> Script 2
    + **Objetos de series temporales (ts)** -> S2
    + **Valores faltantes y outliers** *forecats*, *zoo* -> S2
    + **Objetos ts Vs zoo** -> Script 3
      + En resumen las librerias buenas son lubridate para dar el formato de datetime, zoo para tratar el objeto de serie de tiempo y dygraph más estética para los plots.
      Zoo va bien para qualquier tipo de frecuencia mientras que ts es solo para frecuencia menusal trimestral o anual.
      + Ojo al formato de los datos!! 
        + Con lubridate no da problemas: `mdy_hms(vibration$datetime)` 
        + Con strptime surgen NA's: `strptime(telemetry$datetime, format = "%d/%m/%Y %I:%M:%S %p")`

3. **Section 5**:
  + **Ruido Blanco**(WN): Serie temporal donde los datos no siguen ningún patrón.
    + No Patron -> Futuro no predecible
    + Características: **Media** ($\mu$) y **Varianza** ($\sigma^2$) **constante**, y no tener autocorrelaciones. 
    + **Autocorrelación** se mide através de la correlació entre los valores en el período *t* y los valores en tiempos pasados ie. $corr(x_t, x_{t-1})$. 
    + Comportamiento de los datos aleatorio. 
    + [Notebook 3](https://colab.research.google.com/github/Josep-at-work/curso-series-temporales/blob/master/3.%20Caracter%C3%ADsticas%20fundamentales/Python/3_Trabajando_con_series_de_tiempo_en_Python_.ipynb#scrollTo=BlqDZsFS-6gX)
      + Se crea ruido blanco y se compara este con la vibración de M1.
      
  + **Random Walk**: Serie temporal donde los valores tienden a persistir en el tiempo y las diferencias entre períodos son simplemente ruido blanco. 
    + $x_t = x_{t-1} + \epsilon_t$,  $\epsilon_t = WN(\mu, \sigma^2)$

Generación de ruido blanco en R: 

```{r}
WN <- function(N, mu, variance) {
  x<-rnorm(n=N, mean=mu, 
                  sd=sqrt(variance))
 
  return(x)
}
 
wn<-WN(1000,0,0.0004)
 
plot(wn, main="WHITE NOISE", 
     xlab="t",
     typ='l', col="red")
```


